臺灣板橋地方法院民事裁定　　　　　　　96年度小上字第33號
上　訴　人　拓比企業有限公司
法定代理人　甲○○
被上訴人　　乙○○
上列當事人間請求給付違約金事件，上訴人對於中華民國96年3
月20日本院三重簡易庭96年度重小字第726 號第一審判決提起上
訴，本院裁定如下：
    主  文
上訴駁回。
第二審訴訟費用新臺幣壹仟伍佰元由上訴人負擔。
    理  由
一、本件上訴意旨略以：本件訴訟兩造爭執之事項乃「違約金之
    處罰」，惟原審判決書並無附具理由，亦即原審法院關於上
    訴人攻擊方法之意見及法律上之意見，並未記載於理由書，
    顯然違背民事訴訟法第436 條之18之規定，亦與同法第226
    條第3 項之規定不合，其判決顯然違背法令，爰依法提起上
    訴等語。
二、按對於小額訴訟程序第1 審判決之上訴，非以其違背法令為
    理由，不得為之，又其上訴狀內應記載上訴理由，表明下列
    各款事項：(一)原判決所違背之法令及其具體內容；(二)依訴訟
    資料可認為原判決有違背法令之具體事實，民事訴訟法第43
    6 條之24第2 項、第436 條之25分別定有明文。是當事人以
    小額訴訟程序之第1 審判決違背法令為理由提起上訴時，就
    原判決如何不適用法規或適用法規不當，其上訴狀或理由書
    應有具體之指摘，並揭示該法規之條項或其內容，若係成文
    法以外之法則，應揭示該法則之旨趣，倘為司法院解釋或最
    高法院之判例，則應揭示該判解之字號或其內容，如依民事
    訴訟法第469 條第1 款至第5 款所列各款事由提起上訴者，
    其上訴狀或理由書應揭示合於該條款之事實，若小額訴訟程
    序上訴人之上訴狀或理由書未依上述方法表明者，自難認已
    對原判決之違背法令有具體之指摘，其上訴即不合法（參照
    最高法院71年臺上字第314 號判例意旨及民事訴法第436 條
    之32第2 項規定）。又依民事訴訟法第436 條之32第2 項準
    用同法第471 條第1 項之上訴法律審（第3 審）之規定，小
    額訴訟程序之上訴人若未於提起上訴後20日內提出如上所述
    之合法上訴理由書於第2 審法院，第2 審法院無庸命其補正
    ，即得依同法第436 條之32第2 項準用同法第444 條第1 項
    前段之規定，逕以裁定駁回之。
三、次按小額事件之上訴程序，不得以民事訴訟法第469 條第6
    款之「判決不備理由或理由矛盾」為由，指摘原判決為違背
    法令，蓋依民事訴訟法第436 條之18條第1 項之規定，小額
    訴訟程序之判決書得僅記載主文，而就當事人有爭執事項，
    僅於必要時得加註理由要領而已，是小額事件之上訴程序，
    自不得以「判決不備理由或理由矛盾」為由，指摘原判決為
    違背法令，此觀民事訴訟法第436 條之32第2 項僅有準用同
    法第468 條、第469 條第1 款至第5 款之規定，並無準用同
    法第469 條第6 款之規定，亦可明瞭。
四、查本件上訴人於民國96年4 月10日就本院三重簡易庭96年度
    重小字第726 號小額程序第1 審判決提起上訴，其上訴理由
    無非以原判決顯有不備理由之違法云云，惟揆諸上揭說明，
    本件小額事件之上訴程序，尚不得以判決不備理由為由，指
    摘原判決違背法令，此外，上訴人復未再具體表明原判決有
    如何違背法令之處，且已逾上開20日之補提上訴理由之法定
    期間，迄今仍未補提合法之上訴理由書，故應認本件上訴為
    不合法，毋庸命其補正，逕以裁定駁回之，並確定上訴人應
    負擔第2 審訴訟費用額如主文第2 項所示。
五、本件第二審裁判費新臺幣1,500 元，應由上訴人負擔，爰確
    定如主文第2 項所示。
六、依民事訴訟法第436 條之32第1 項、第2 項、第471 條第1
    項、第444 條第1 項前段、第95條、第78條、第436 條之19
    第1 項，裁定如主文。
中　　華　　民　　國　　96　　年　　5 　　月　　17　　日
                  民事第三庭    審判長法　官　朱耀平
                                      法　官　周舒雁
                                      法　官　吳佳穎
以上正本係照原本作成
本裁定不得抗告。
中　　華　　民　　國　　96　　年　　5 　　月　　17　　日
                                  書記官　黃美雲
